GIOVANNI GARCÍA

Ingeniero de Software

) Estatus: Ingeniero electrónico, especialista en Ingeniería de Software

▶ Habilidades: C#/.Net, .NetCore, C, C++, JavaScript, TypeScript, React, NodeJs, MS-

SQL Server, MySQL, MongoDB

▶ Intereses: IoT, Cloud Computing, PaaS, SaaS

Actividades: Tennis, Natación, Videojuegos, Lectura, Música

Perfil: Experimentado desarrollador de software apasionado por la

creación de soluciones de software de vanguardia que impulsan la eficacia y la eficiencia del éxito organizacional. Poseo un gran dominio de las tecnologías .NET y soy experto en escribir código

para desarrollar soluciones fiables y fáciles de usar.

https://www.linkedin.com/in/giovannigarcia/



>>> Experiencia

Ene 2021 - Mar 2023 Ingeniero de Software y Hardware - Contratista

Bogotá, COL

G Contratista Independiente

Desarrollo de firmware para proyecto de dispositivos IOT de OPAL. **Tecnologías:** C, FreeRTOS, Typescript, NodeJS, AWS Lambda, IoT.

Politécnico Grancolombiano

Diseño de las estructuras, formas y micrositios del Campus Digital.

Tecnologías: Typescript, NodeJS, React, Azure, MongoDB.

SmartgridCIS

Prestación de servicios continuos de ingeniería de software, desarrollo de productos y soporte de productos para la empresa.

Tecnologías: C#, .Net, ASP .Net Webforms, React, Azure, MS SQLServer.

Oct 2017 - Oct 2019

Software Engineer

Bogotá, COL

Sippa Tecnologías

Diseño y desarrollo de software de control automatizado de acceso a estacionamientos, con integración de tarjetas inteligentes, impresión de tickets e integración de LPR.

Tecnologías: C#, .Net, WPF, NodeJS, MS SQL Server, MIFARE Cards, IoT, WebAPI, LPR, IoT

Feb 2012 - May 2017

Instructor de desarrollo de Software

Bogotá, COL

Table : Fundación Universitaria Monserrate

Institución Universitaria Politécnico Grancolombiano

🔟 Institución San Pablo Apóstol, SENA inter-institutional agreement

Enseñanza de desarrollo de software .NET con lenguaje C, orientad a páginas web ASP .NET MVC e ingeniería de software.

Seguimiento de aprendices en la etapa productiva. Propuesta de diseño e implementación de un portal del programa aprendices, denominado CySEP (Control y Seguimiento Etapa Productiva).

Tecnologías: C#, .Net, WinForms, ASP.NET MVC, MS SQL Server, MS Office, Blackboard LMS.

May 2008 - Dic 2011 Ingeniero de Desarrollo de Hardware y Software

Bogotá, COL

Kasei Tecnologías - Emprendimiento

Desarrollo de un sistema de información de escritorio para competiciones de motociclismo diseñado para facilitar la organización, planificación y gestión de competiciones de motociclismo.

Tecnologías: C, Microcontrollers, Freescale NXP, RTOS, RS-232, C#, .NetFramework, WinForms, MySQL.

Feb 2006 - Abr 2008

Ingeniero de Desarrollo de Hardware - Líder de Equipo

Bogotá, COL

Dyetron S.A

Diseño e implementación de aplicaciones de hardware personalizadas, contacto con los clientes y soporte durante la implementación del proyecto.

Tecnologías: C, Microcontrollers, Freescale NXP, RTOS, MIFARE SmartCards, ZigBee. TCP/IP, SPI, I2C, RS-485, RS-232

>>> Educación

2016 - 2017 Especialización en Ingeniería de Software

il Universidad Distrital Francisco José de Caldas - Bogotá, Colombia

Proyecto Final: Diseño de la arquitectura empresarial, Estudio de caso: Centro de Inversiones Empresariales, línea de negocio de transporte público individual.

1999 - 2010

Ingeniería Electrónica - pregrado

1 Universidad Distrital Francisco José de Caldas

Proyecto Final: Sistema de cronometraje para competiciones de campo a través, desarrollado en un microcontrolador Freescale MC9S12D32.

>>> Courses

2022 ASP.NET Core Clean Architecture y Domain Driven Design

並 Udemy

Curso de Arquitectura ASP.NET Core con Visual Studio 2022 y Entity Framework Core 6

2020

Soluciones de Inteligencia Artificial con Azure

1 Intelligent Training - MinTIC - Microsoft

Microsoft Fundamentos en Azure.

Microsoft Introducción a la tecnología de inteligencia artificial

Microsoft creación de bots inteligentes con Azure Bot Service

Microsoft construyendo soluciones de Machine Learning con Azure

Microsoft construyendo soluciones de Inteligencia Artificial con Azure